【裁判字號】    97,訴,1020
【裁判日期】    971027
【裁判案由】    偽造文書等
【裁判全文】
臺灣屏東地方法院協商程序宣示判決筆錄
    公  訴  人  臺灣屏東地方法院檢察署檢察官
    被      告  甲○○
    公設辯護人  丙○○
上列被告因偽造文書等案件，於中華民國97年10月27日下午4 時
25分許，在本院第四法庭宣示判決，出席職員如下：
        法  官  蔡嘉裕
        書記官  許倬維
        通  譯  涂文星
法官起立朗讀判決主文、犯罪事實要旨、處罰條文、附記事項，
及告以上訴限制、期間並提出上訴狀之法院，且諭知記載其內容
：
一、主文：甲○○連續犯行使偽造私文書罪，處有期徒刑貳年，
    減為有期徒刑壹年；又犯行使偽造私文書罪，共捌罪，各處
    有期徒刑壹年，各減為有期徒刑陸月；又犯詐欺取財罪，共
    捌罪，各處有期徒刑壹年，各減為有期徒刑陸月。應執行有
    期徒刑年拾月。
二、犯罪事實要旨：甲○○意圖為自己不法所有，基於詐欺及偽
    造文書之概括犯意，利用擔任附表一、二所示採內標制、開
    標地點屏東縣屏東市安心四橫巷137號甲○○住處等互助會
    會首之機會，為下列犯行：
  (一)未經同意即冒用附表一所示人員名字充當會員，並於開標時
    藉會員未全部到場投標、觀看或對於其他會員不甚瞭解之情
    況，在上開開標地點以附表一所示人員名義，以在投標單上
    書寫附表一所示人員名字及利息之方式偽造投標單（未扣案
    ），致生損害於上開人員及其他互助會員，使其他活會會員
    陷於錯誤，誤信係他人得標，而交付扣除利息後之會款予甲
    ○○。
  (二)於開標時藉會員未全部到場投標、觀看或對於其他會員不甚
    瞭解之情況，冒用附表二所示真實加入互助會之會員名義，
    在上開開標地點以在投標單上書寫附表二所示會員名字及利
    息之方式偽造投標單（未扣案），致生損害於上開人員及其
    他互助會員，使其他活會會員誤信係遭冒用名義者得標，而
    對遭冒用者另行宣稱他人得標，致其等均陷於錯誤，因此交
    付扣除利息後之會款，交予甲○○。嗣於96年4月間，甲○
    ○宣布倒會停標，其他會員始循線查知上情。
附表一
┌─┬──────┬──┬───┬──────────────┬────┬──┐
│編│召開時間／開│會員│會金  │被告冒用並得標之會員姓名（編│冒標利息│備註│
│號│標時間      │人數│      │號）／冒標時間              │        │    │
├─┼──────┼──┼───┼──────────────┼────┼──┤
│1 │93年7月1日起│37  │2萬元 │1.李梅英(11)／94年某月1日   │3000元至│    │
│  │至96年6月1日│    │      │2.李秀英(15)／94年某月1日   │4000元之│    │
│  │止／每月1日 │    │      │3.邱秀英(36)／94年某月1日   │間      │    │
│  │            │    │      │4.徐玉芳(37)／94年某月1日   │        │    │
├─┼──────┼──┼───┼──────────────┼────┼──┤
│2 │94年9月5日起│30  │2萬元 │1.鍾季妃(17)／94年底某月5日 │3000元  │    │
│  │至97年2月5日│    │      │2.葉月香(26)／94年底某月5日 │        │    │
│  │止／每月5日 │    │      │3.李秀英(27)／94年底某月5日 │        │    │
│  │            │    │      │4.李梅英(23)／95年5、6月間  │        │    │
│  │            │    │      │5.吳菊妹(29)／95年5、6月間  │        │    │
├─┼──────┼──┼───┼──────────────┼────┼──┤
│3 │93年5月15日 │41  │2萬元 │1.葉月香(27)／94.01.15      │1.2700元│馮魏│
│  │起至96年9月 │    │      │2.吳菊妹(32)／93.07.15      │2.1800元│藝之│
│  │15日止／每月│    │      │3.李秀英(33)／94.05.15      │3.2800元│標單│
│  │15日        │    │      │4.李梅英(34)／93.06.15      │4.1500元│    │
│  │            │    │      │5.葉月香(35)／94.06.15      │5.3200元│    │
├─┼──────┼──┼───┼──────────────┼────┼──┤
│4 │92年8月20日 │45  │2萬元 │1.李秀英(14)／92.11.20      │1.2100元│徐美│
│  │起至96年4月 │    │      │2.李梅英(15)／92.10.20      │2.2500元│妹之│
│  │20日止／每月│    │      │3.乙○○(36)／94.05.20      │3.3200元│標單│
│  │20日        │    │      │4.鍾季妃(37)／93.02.20      │4.2000元│    │
│  │            │    │      │5.鍾季妃(38)／94.02.20      │5.3000元│    │
│  │            │    │      │6.林順德(40)／93.09.20      │6.2600元│    │
│  │            │    │      │7.吳菊妹(41)／93.01.20      │7.2000元│    │
└─┴──────┴──┴───┴──────────────┴────┴──┘
附表二
┌─┬──────┬──┬───┬──────────────┬─────┬──┐
│編│召開時間／開│會員│會金  │被告冒標之會員姓名（編號）／│冒標利息  │備註│
│號│標時間      │人數│      │冒標時間                    │          │    │
├─┼──────┼──┼───┼──────────────┼─────┼──┤
│1 │93年7月1日起│37  │2萬元 │辛○○1會、鍾嬌英2會及陳棟文│3000元至  │    │
│  │至96年6月1日│    │      │1會（跟會者鍾嬌英）、陳順招1│4000元間  │    │
│  │止／每月1日 │    │      │會、徐有水2會（跟會者己○○ │          │    │
│  │            │    │      │）等7會，冒標時間為93年至94 │          │    │
│  │            │    │      │年間                        │          │    │
├─┼──────┼──┼───┼──────────────┼─────┼──┤
│2 │93年5月15日 │41  │2萬元 │1.丁○○(03)／95.03.15      │1.不詳    │馮魏│
│  │起至96年9月 │    │      │2.庚○○(04)／96.01.15      │2.不詳    │藝之│
│  │15日止／每月│    │      │3.鍾嬌英(05)／94.11.15      │3.4000元  │標單│
│  │15日        │    │      │4.鍾嬌英(06)／95.08.15      │4.3900元  │    │
│  │            │    │      │5.徐美妹(17)／94.09.15      │5.4500元  │    │
│  │            │    │      │6.徐有量(19)／95.10.15      │6.3800元  │    │
│  │            │    │      │7.陳順招(22)／95.06.15      │7.3700元  │    │
│  │            │    │      │8.鍾嬌英(23)／95.04.15      │8.3600元  │    │
│  │            │    │      │9.黃冬梅 (28)／95.05.15     │9.3500元  │    │
│  │            │    │      │10.蘇桂枝(30)／95.09.15     │10.4000元 │    │
│  │            │    │      │11.戊○○ (31)／94.02.15（跟│11.3000元 │    │
│  │            │    │      │   會者為馮秀菊）           │          │    │
│  │            │    │      │12.庚○○(40)／94.10.15     │12.4100元 │    │
├─┼──────┼──┼───┼──────────────┼─────┼──┤
│4 │92年8月20日 │45  │2萬元 │1.徐有水(03)／95.11.20      │1.4300元  │徐美│
│  │起至96年4月 │    │      │2.徐有水(04)／95.12.20      │2.4500元  │妹之│
│  │20日止／每月│    │      │3.丁○○(18號)／95.02.20    │3.3500元  │標單│
│  │20日        │    │      │4.鍾德政 (27)／96.01.20（跟 │4.4800元  │    │
│  │            │    │      │  會者為宋金招）            │          │    │
│  │            │    │      │5.葉月香(33)／95.09.20      │5.4300元  │    │
│  │            │    │      │6.溫喜妹 (35號)／93.03.20（ │6.2000元  │    │
│  │            │    │      │  跟會者為陳松滿）          │          │    │
└─┴──────┴──┴───┴──────────────┴─────┴──┘
三、處罰條文：刑法第2條第1項前段，第216條、第210條、第
    339條第1項，修正前刑法第56條、第51條第5款，刑法施行
    法第1條之1，中華民國九十六年罪犯減刑條例第2條第1項第
    3款、第7條。
四、協商判決除有刑事訴訟法第454條之4第1項第1款於本訊。
    問程序終結前，被告撤銷協商合意或檢察官撤回協商聲請者
    ；第2 款被告協商之意思非出於自由意志者；第4 款被告所
    犯之罪非第455 條之2 第1 項所定得以協商判決者；第6 款
    被告有其他較重之裁判上一罪之犯罪事實者；第7 款法院認
    應諭知免刑或免訴、不受理者情形之一，及違反同條第2 項
    「法院應於協商合意範圍內為判決；法院為協商判決所科之
    刑，以宣告緩刑或2 年以下有期徒刑、拘役或罰金為限」之
    規定者外，不得上訴。
五、本件如得上訴，而如不服本件判決，得自收受判決送達之日
    起10日內，向本院提出上訴書狀（須附繕本），上訴於第二
    審法院。
六、依據刑事訴訟法第455條之9之規定，作成本宣示判決筆錄，
    以代判決書。
法官諭知被告還押，退庭。
中    華    民    國    97    年    10    月    27    日
                  臺灣屏東地方法院刑事刑四庭
                                  書記官  許倬維
                                  法  官  蔡嘉裕
以上正本證明與原本無異。
如不服本判決應於收受本判決送達後十日內向本院提出上訴書狀
，其未敘述上訴理由者，應於上訴期間屆滿後二十日內向本院補
提理由書狀（均須按他造當事人之人數附繕本）「切勿逕送上級
法院」
中    華    民    國    97    年    10    月    27    日
                                  書記官  許倬維


司法院資訊處製作；財團法人民間司法改革基金會備份。
